【裁判字號】    95,聲再,236
【裁判日期】    950728
【裁判案由】    偽造有價證券
【裁判全文】
灣高等法院刑事裁定                   95年度聲再字第236號
再審聲請人
即  自訴人    乙○○
受判決人      甲○○
上列聲請人因自訴受判決人偽造有價證券等案件，對於本院85年
度上更(一)字第314號，中華民國85年6月28日第二審確定判決聲請
再審，本院裁定如下：
    主  文
再審之聲請駁回。
    理  由
一、聲請再審意旨略以：本件再審聲請人即自訴人曾自訴受判決
    人即被告甲○○與被告潘少珍共同偽造文書案件，歷經臺灣
    桃園地方法院83年度自字第56號判決被告等無罪，本院83年
    度上訴字第6918號上訴駁回，最高法院85年度台上字第1308
    號判決將原判決撤銷發回本院，發回判決意旨指摘本院原判
    決就被告潘少珍本名陳萍，冒用潘少珍名義簽發本票，被告
    甲○○所辯：潘少珍係因與其妻合夥經營貨櫃生意，其妻投
    資129萬元，為求保障而要求潘少珍簽發本票並找人擔保，
    經聲請人同意為共同發票人云云，惟未載明雙方合夥投資貨
    櫃生意之憑據，理由不備發回後，本院85年度上更(一)字第31
    4號本件確定判決未加詳查，竟為免訴之判決。原確定判決
    之共同被告潘少珍係大陸女子陳萍冒名偽造為本票發票人，
    有臺灣桃園地方法院檢察署檢察官82年度偵字第14 723號起
    訴書可憑，本院88年度聲再字第466號刑事裁定已將當事人
    欄潘少珍部分裁定更正應予刪除，大陸廣西省南寧市民共同
    於1998年2月28日聯署證明陳萍原係該市潘志強之妻子，冒
    名詐騙為常業，甲○○勾串利用潘少珍簽發偽造四張本票總
    金額129萬元，運用美人計，藉用婚事為餌，陷害聲請人在
    該四張本票上簽名，再向桃園地方法院聲請拍賣聲請人所有
    桃園縣中壢市○○街94號房地，有該法院民事執行處通知書
    為證，迫使聲請人將該屋賤售予其勾串之買主林其財，屋款
    129萬元交給甲○○，有買賣契約書為證。又共同偽造潘少
    珍保管條一張呈堂，該保管條在77年8月18日屆期，喪失法
    定時效。且偽造本票003880號面額35萬元票載應於77年12月
    2日兌付，逾期未提示已喪失時效，竟持向聲請人詐騙，為
    此聲請為受判決人不利益聲請再審，改判甲○○偽造有價證
    券罪刑云云。
二、按自訴人為受判決人之不利益聲請再審，以有刑事訴訟法第
    422條第1款規定之情形為限，同法第428條第1項但書定有明
    文。是自訴人如以同法第422條第3款規定為據，為受判決人
    不利益聲請再審，即與法律規定不相符合。
三、本件聲請人認受判決人與潘少珍（即陳萍）於民國（下同）
    77 年11月18日，共同謀議誘騙聲請人在本票正面發票人欄
    上簽名蓋章後，受判決人竟持該4張偽造之本票向臺灣桃園
    地方法院民事執行處聲請拍賣聲請人所有房屋，因認其共犯
    刑法第201條第1項、第2項之罪嫌，提起自訴後，案經臺灣
    桃園地方法院83年度自字第56號判決無罪，上訴後經本院83
    年度上訴字第69 18號判決上訴駁回，嗣經最高法院85年度
    台上字第1308號將原判決撤銷發回更審結果，再經本院原確
    定判決撤銷而判決潘少珍及受判決人免訴後，由最高法院86
    年度台上字第3342號判決上訴駁回確定在案，有受判決人之
    本院被告前案紀錄表附卷可稽。
四、聲請人提出之新證據如下：
    (一)本院88年度聲再字第466號裁定影本。
    (二)桃園地檢署檢察官起訴書影本。
    (三)大陸廣西省西寧市居民連署證明書影本。
    (四)桃園地方法院提供保管收據影本。
    (五)4張本票合併影印本影本。
    (六)不動產買賣契約書影本。
    (七)桃園地方法院83年度自字第56號刑事判決影本。
    (八)最高法院85年度台上字第1308號刑事判決影本。
    (九)桃園地方法院民事執行處通知書影本。
四、聲請人本次再審，雖援引刑事訴訟法第422條第3款「受免訴
    或不受理之判決，而於訴訟上或訴訟外自述，或發見確實之
    新證據，足認其並無免訴或不受理之原因者。」，為其聲請
    再審之法律依據，並提出前揭9項所謂之新證據，以證明受
    判決人犯罪成立，並無免訴之原因。惟自訴人為受判決人之
    不利益聲請再審者，以有同條第1款之情形為限，同法第428
    條第1項但書規定甚明，已如前述。聲請人未察此間之差異
    ，援引刑事訴訟法第422條第3款聲請再審，核為法所不許，
    應予駁回。
五、又聲請人所提出如前述之「新證據」，核非屬刑事訴訟法第
    420條第1項第1、2、4、5款得聲請再審之證據，而與刑事訴
    訟法第422條第1款之要件不符等情，前經本院以94年度聲再
    字第110、224、313號、95年度聲再字第62號等裁定敘明，
    並駁回聲請人之再審聲請在案，此參卷附各該裁定即明。本
    院前此數次裁定，既均就聲請人提出之相同證據，不符刑事
    訴訟法第422條第1款聲請再審之要件，詳加指駁，爰不另就
    其此次再審聲請，是否符合同條第1款之要件，再為說明；
    特此敘明。
六、據上論斷，應依刑事訴訟法第433條，裁定如主文。
中    華    民    國    95    年    7     月    28    日
                  刑事第十庭  審判長法  官  劉景星
                                    法  官  陳志洋
                                    法  官  陳博志
以上正本證明與原本無異。
如不服本裁定，應於收受送達後五日內向本院提出抗告狀。
                                    書記官  陳嘉文
中    華    民    國    95    年    8     月    1     日


司法院資訊處製作；財團法人民間司法改革基金會備份。
